# 已开票未确认收入。

提问人：咕噜 123 时间：2019-04-15 19:47:25
求助陈版主
设备销售收入按照签收确认，当月已发货并开据发票，但对方未签收，开具的增值税发票次月认证，那么该部分应交税费-销项税的对方科目是需要计入应收账款还是其他流动资产，如果披露为其他流动资产，附注明细应该是什么？
查看之前的记录，附有退货条款的是计入应收账款，但实际该部分当时已经到达结算试点；但对于未签收的部分，确认应收账款是否不合理，应确认为其他流动资产，该部分报告如何披露。

回答人：chenyiwei
截至年末已经开票但尚未达到收入确认时点，此时相当于销项税额的金额尚不构成一项无条件收款权利，故建议列报为其他流动资产（待结算已开票税额），到确认收入时再转入应收账款。